臺灣桃園地方法院刑事判決　　　　　　　　　　　　　九十一年度易字第五四八號
　　公　訴　人　臺灣桃園地方法院檢察署檢察官
　　被　　　告　己○○
右列被告因違反著作權法案件，經檢察官提起公訴（九十一年度偵字第三九一六號）
，本院判決如左：
    主  文
己○○以明知為侵害著作權之物而意圖散布而持有之方法，侵害他人之著作權，累犯
，處有期徒刑月，如易科罰金，以佰元折算壹日。
扣案如附表所示音樂光碟片共佰陸拾柒片均沒收之。
    事  實
一、己○○曾因賭博罪，經本院於民國八十五年六月十日以八十五年易字第二三０四
    號判處有期徒刑一年，而於同年八月五日確定，並於八十六年三月三日易科罰金
    執行完畢。詎猶不知警愓，明知「周華健—忘憂草」等音樂著作光碟（詳如附表
    所示），係未經子○○○音樂股份有限公司、壬○○○音樂股份有限公司、甲○
    ○○企業股份有限公司、丑○○○音樂股份有限公司、戊○○○股份有限公司、
    癸○○○○亞音樂股份有限公司、庚○○股份有限公司、寅○○○股份有限公司
    、環球唱片國際股份有限公司、艾迴股份有限公司、卯○○○股份有限公司及辛
    ○○○音樂股份有限公司（下稱滾石等十二家公司）授權或同意所擅自重製之盜
    版音樂光碟，竟仍基於意圖散布之犯意，於九十一年二月間某日，在國道第二高
    速公路桃園交流道附近，向不詳姓名之人士以每片新台幣（下同）二十五元價格
    購進如附表所示數量之侵害前開各該著作權人之著作財產權而擅自重製之盜版音
    樂光碟片而持有之，嗣並於同年二月十九日十時三十分許，在桃園縣蘆竹鄉○○
    街十號前，利用其擺攤販賣正版音樂光碟片之便，而將上開盜版音樂光碟成箱藏
    置於攤位後方，擬以每片五十元之價格販售散布予不特定人牟利，惟尚未售出之
    際，即為警方當場查獲，並扣得上開盜版光碟片三百六十七片。
二、案經滾石等十二家公司訴由桃園縣警察局大園分局報請臺灣桃園地方法院檢察署
    檢察官偵查起訴。
    理  由
一、訊據被告己○○固坦承其意圖散布而持有扣案盜版音樂光碟片之事實，然矢口否
    認有違反著作權法之犯行，辯稱：伊不知上開音樂光碟為盜版片云云。惟查：被
    告右揭犯行，業據告訴人滾石等十二家公司之代理人丙○○、乙○○、丁○○分
    別於警訊及審理時中指述綦詳，並有上開錄音著作之重製物公開發表時以通常方
    法表示著作之包裝數紙、桃園縣警察局大園分局實施臨檢紀錄表一紙及照片三張
    附卷可稽，此外復有如附表所示之音樂光碟片三百六十七片扣案可資佐證。而被
    告上開為警所查扣之音樂光碟片封面紙質顯較正版粗糙，且未有防偽雷射標籤，
    所標示之唱片公司名稱及住址又均屬虛構，業經本院勘驗比對在案，確認為盜版
    侵害著作權之物，被告同時從事販售正版音樂光碟片之業務，應能加以辨識，況
    正版音樂光碟片一般價格均達三、四百元，此眾所周知之事，被告卻以每片二十
    五元之價格購入，擬以每片五十元出售，均遠低於一般價格，豈能諉為不知係盜
    版物，上開所辨，無非避重就輕之詞，委無足採。本件事證明確，被告犯行堪以
    認定，應依法論科。
二、核被告明知為侵害著作權之物，竟以意圖散布而持有之方式，侵害他人之著作權
    ，所為係犯著作權法第九十三條第三款以同法第八十七條第二款明知為侵害著作
    權或製版權之物而意圖散布而持有之方法侵害他人之著作權罪。其以一持有如附
    表所示之盜版音樂光碟之行為，同時侵害數著作權人之著作權而犯數罪名，為想
    像競合犯，應從一重處斷。至公訴意旨雖認被告係意圖銷售而陳列上開盜版音樂
    光碟片，惟訊據被告則否認其有陳列之行為，並辯稱：伊僅將上開盜版音樂光碟
    片成箱堆置於其攤位後方，攤位係擺放正版的老歌光碟，倘客人要購買新歌，才
    到後面取出販售，而未將之陳列等語，核與桃園縣警察局大園分局解送人犯報告
    書亦載明：警方於攤位後方、配合莊嫌（即被告）起出盜版唱片ＣＤ三百六十七
    片等語相符，足徵被告確未將上開盜版音樂光碟片陳列於其攤位上至明，是其所
    為應僅成立意圖散布而持有上開盜版音樂光碟片之犯行，尚未構成意圖散布而陳
    列之犯行，惟公訴人認此部分與前開有罪部分有吸收犯之實質上一罪關係，本院
    不另為無罪之諭知，併予說明。又被告前因賭博罪，經本院於八十五年六月十日
    以八十五年易字第二三０四號判處有期徒刑一年，而於同年八月五日確定，並於
    八十六年三月三日易科罰金執行完畢，有台灣高等法院被告全國前案紀錄表一紙
    在卷為憑，五年內再犯本件有期徒刑以上之罪，為累犯，應依法加重其刑。爰審
    酌被告之素行、犯罪動機、目的、手段、所販賣盜版光碟之數量非少，惟犯罪時
    間甚短，對被害人所生危害尚屬輕微及犯後猶飾詞狡辯等一切情狀，量處如主文
    第一項所示之刑，並諭知易科罰金之折算標準，以示懲儆。
三、扣案如附表所示之盜版音樂光碟片三百六十七片均為被告所有，且供犯本罪所用
    之物，業據其供明在卷，應依刑法第三十八條第一項第二款之規定，宣告沒收。
四、據上論斷，應依刑事訴訟法第二百九十九條第一項前段，著作權法第九十三條第
    三款，刑法第十一條前段、第五十五條、第四十七條、第四十一條第一項前段、
    第三十八條第一項第二款，罰金罰鍰提高標準條例第二條，判決如主文。
本案經檢察官張立中到庭執行職務。
中      華      民      國    九十一    年      五      月    二十一    日
                                  臺灣桃園地方法院刑事第五庭
                                      法  官    丁  俊  成
右正本證明與原本無異。
如不服本判決，應於判決送達後十日內向本院提出上訴狀( 應附繕本 )，上訴於臺灣
高等法院。
                                      書記官    簡  慧  瑛
中      華      民      國    九十一    年      五      月    二十三    日
附論罪科刑依據之法條：
著作權法第九十三條：
有左列情形之一者，處二年以下有期徒刑，得併科新臺幣十萬元以下罰金：
一、侵害第十五條至第十七條規定之著作之格權者。
二、違反第七十條規定者。
三、以第八十七條各款方法之一侵害他人之著作權者。
著作權法第八十七條：
有左列情形之一者，除本法另有規定外，視為侵害著作權或製版權：
一、以侵害著作人名譽之方法利用其著作者。
二、明知為侵害著作權或製版權之物而散布或意圖散布而陳列或持有或意圖營利而
    交付者。
三、輸入未經著作財產權人或製版權人授權重製之重製物或製版物者。
四、未經著作財產權人同意而輸入著作原件或其重製物者。
五、明知係侵害電腦程式著作財產權之重製物而仍作為直接營利之使用者。
